臺灣臺中地方法院刑事判決　　　　　　　　　　　　　九十三年度易字第七四八號
　　公　訴　人　臺灣臺中地方法院檢察署檢察官
　　被　　　告　戊○○
　　選任辯護人　施瑞章律師
右列被告因竊佔等案件，經檢察官提起公訴（九十三年度偵字第二一七四號），本院
判決如左：
    主  文
戊○○無罪。
    理  由
一、公訴意旨略以：被告戊○○於民國八十五年七月二十三日，向建商宏通建設股份
    有限公司（下稱宏通公司）購買名為「甲○○○」，坐落於臺中市○○區○○路
    一段二一二號九樓之一之房屋，及該建物之附屬地下室地下三樓編號Ｂ二十六號
    停車位（下稱系爭停車位），明知其得使用之停車位僅限於編號Ｂ二十六號之方
    格內，僅能供停放一部汽車使用，竟基於意圖為自己不法之利益，於八十六年間
    交屋時起，即強行將其使用之車牌號碼分別為Ｘ二─六八五九號自小客車、ＯＪ
    ─一三五五號自小客車二部停放於前揭編號Ｂ二十六號停車位（即附圖Ａ至Ｃ）
    及車位前方供逃生走道及緊急避難用之小方格土地內（即附圖Ｃ至Ｅ），而竊佔
    此一不動產共有人共有之小方格土地（長三點四公尺、寬二點五公尺），侵害不
    動產共有人全體之權利。嗣於九十一年十月三日，甲○○○公寓大廈管理委員會
    基於住戶之要求，為阻止被告繼續竊佔，遂於停車位與小方格土地之間（即附圖
    Ｄ）架設花格鋁片柵欄，並用以維護逃生走道於緊急避難時之暢通。被告為繼續
    其竊佔行為，竟基於毀棄之犯意，於九十二年六月二十四日下午，僱用不知情之
    工人，將甲○○○公寓大廈管理委員會所設置於該處之花格鋁片柵欄強行毀棄，
    致生損害於「甲○○○」不動產共有人全體之權利。因認被告涉犯刑法第三百二
    十條第二項之竊佔罪嫌及同法第三百五十四條之毀損器物罪嫌。
二、按犯罪事實應依證據認定之，無證據不得認定犯罪事實；又不能證明被告犯罪者
    ，應諭知無罪之判決，刑事訴訟法第一百五十四條第二項、第三百零一條第一項
    分別定有明文。
三、公訴人認被告涉犯右開二罪嫌，無非係以共有人兼告訴人丁○○之指訴、甲○○○管理委員會管理中心經理乙○○之證述，及房屋買賣契約書、預定地下層使用
    空間（即車位）買賣契約書、停車位置圖、被告僱工拆除花格鋁片柵欄錄影ＶＣ
    Ｄ一片、照片、停車紀錄表、被告權狀等件，暨花格鋁片柵欄於辦妥使用執照後
    ，仍可依規定設置，非屬絕對必須拆除之違建，且該花格鋁片柵欄之所有權係屬
    於甲○○○大樓不動產共有人全體，被告未經合法授權，自不得恣意將其拆除等
    語，資為論據。訊據被告對於有自八十六年間購得系爭停車位之使用權後，即在
    上面停放二部車輛，使用範圍為附圖Ａ至Ｅ，以及於九十二年六月二十四日下午
    ，有僱工將設置在附圖Ｄ處之花格鋁片柵欄拆除等事實，固坦承不諱，但堅詞否
    認有何竊佔或毀損器物之犯行，辯稱：(一)當初購買之車位方格係附圖Ｂ至Ｅ，系
    爭停車位現存之方格是管理委員會重新劃的，伊於購買時即與宏通公司協理郭政
    顯講好可以停放二部車，故伊之停車位產權較一般平面停車位大，伊均係依與宏
    通公司之約定停放車輛，客觀上並無竊佔之事實，主觀上亦無竊佔之故意或不法
    意圖。(二)花格鋁片柵欄是甲○○○大樓管理委員會未經區分所有權人會議決議通
    過而擅自設置的，伊僅係僱工拆卸螺絲及組合鋁釘，將之置放在地下室三樓停車
    位旁，隨時可以再組合裝置，並無毀棄損壞柵欄之客觀不法行為及毀損故意。縱
    令被告所為有毀損之外觀，但因該花格鋁窗之設置，致使被告無法行使系爭停車
    位之使用權益，且違反建築法規，業經建管單位飭令回復原狀，又違反消防法令
    ，影響大樓區分所有權人之安全逃生通道及地下室之消防噴灑防護面積，伊所為
    實係出於防衛自己或大樓區分所有權人權利，且未逾越程度，符合正當防衛之阻
    卻違法情狀，所為應不罰等語。
四、被告被訴竊佔部分，經查：
（一）被告於八十五年七月二十三日，向建商宏通公司購買名為「甲○○○」、坐落
      在臺中市○○區○○路一段二一二號九樓之一之房屋及系爭停車位，並自八十
      六年間交屋時起，即在該停車位上停放車牌號碼Ｘ二─六八五九號及ＯＪ─一
      三五五號二部自小客車，使用範圍為附圖Ａ至Ｅ等事實，除據被告供明在卷，
      復經告訴人甲○○○管理委員會、共有人丁○○指訴綦詳，並經本院實際至現
      場履勘無訛，製有履勘筆錄附卷可稽，另有現場照片、系爭停車位之預定地下
      層使用空間（即車位）買賣契約書、Ｂ３─（、、）號車位停車紀錄表
      存卷可憑，堪信實在。
（二）告訴人甲○○○公寓大廈管理委員會及共有人丁○○雖指稱：系爭停車位位置
      在附圖Ａ至Ｃ，但為被告所否認，並以前揭情詞置辯。是以本案首應審究者，
      乃被告當初向宏通公司購買之系爭停車位範圍為何？
  １、經本院前往系爭停車位實際勘驗結果，如附圖Ｂ所示位置確實有曾經劃線再予
      塗銷之痕跡，且在Ｂ處中間往牆壁方向之上方處，另有相同被塗銷之方型痕跡
      （大小如同現存編號「」）等情，有本院勘驗筆錄在卷可考。被告辯稱：系
      爭停車位之格線曾被更改等語，已非無稽。
  ２、而訊之宏通公司推出「甲○○○大樓」案時，擔任該公司協理之證人郭政顯，
      則到庭結證稱：「（辯護人問：本件被告所買的地下室地下三樓編號Ｂ二十六
      號停車位這件事情你是否知道？）我知道。」、「（辯護人問：你是否曾經跟
      被告提過這棟大樓，你們的地下室有規畫很多子母車位、雙車位？你有沒有跟
      被告說過他買的車位可以停放二部車子？）一般按照市場慣例，會讓客戶自己
      利用，但是不能夠違反消防法規。被告這個車位比較大，前面跟後面空間比較
      大，這個部分建設公司應該不會說是同意，那個空間是大家可以利用的空間。
      當初不是有或沒有說的問題，當初那個位置是比較大，大到可以停放二部車子
      。」、「（辯護人問：被告當時要買的車位是否不是這個車位，而有要換車位
      的情形？並且在換車位的時候，你有跟被告說新的車位可以停放二部車子？）
      被告原始所買的不是這個車位．．．那個車位（按指新車位）有機會可以停放
      二部。」、「（檢察官問：從甲○○○大樓興建到你離開，現場的停車位置方
      格是否曾經重新畫過？）有，有調整過，一般是交屋前幾個月，隨著利用率及
      迴轉率會有微幅調整．．．」、「（辯護人問：你剛才說交屋前地下室車位有
      微幅調整，是否表示你交給客戶的車位與平面圖不一定相符？）不完全一樣，
      銷售圖與實際上交給客戶的位置整體會有微幅的不一樣。」、「（檢察官問：
      被告所購買的地下室地下三樓編號Ｂ二十六號停車位這個車位，實際交付位置
      與銷售圖上位置有無調整？）我記得有調整，有往後挪，靠牆壁挪，整排二十
      五、二十六、二十七號都有挪動，因為空間比較大．．．」、「（審判長問：
      發查卷第二十頁這張照片上，現況是有用白線區隔二個格子，比較靠下方還有
      一個塗掉的線，就你的印象中，請說明當初二十六號停車格，你們賣給被告的
      實際位置情形如何？）第一次交屋的時候，應該是中間塗掉的那條線，一直到
      後面牆壁的位置，因為有往後挪了。」、「（審判長問：就你們交屋給被告當
      時所劃設的停車格的最前緣至現況二十六號停車格靠黃線的那條白線，這中間
      位置在你們交屋給被告當時原先是要做何用途？）依照建築法規地下室是屬於
      防空避難面積，停車格劃設好後其他位置就沒有其他特定的用途。」、「（審
      判長問：在建設公司及所有的停車位購買戶之間，是否有相約成俗的慣例讓被
      告可以使用這個位置？）按照慣例這個車位要停二部．．．」等語。
  ３、甲○○○公寓大廈管理委員會第二屆及第四屆主委（任期自八十七年一月一日
      至同年十二月三十一日、八十九年一月一日至同年十二月三十一日）即證人己○○復到庭結證稱：「被告本來是以工帶屋在Ｄ棟買二戶，買二個停車位，是
      Ｂ４，但是因為房子坪數太小轉到Ｃ棟，是連間的，車位也跟著換．．．」、
      「（辯護人問：依照你剛才所述，當天你跟被告溝通內容為何？）被告是說他
      是以工帶屋，後來換房子跟停車位，建設公司高層提過他可以停放二台車．．
      ．」、「．．．我是跟被告說依照我們的契約資料，被告是一個車位，被告當
      場提到他的建物權狀是十萬分之三百八十幾，一般的持分是一百零幾，也就是
      十萬分之一○八，被告確實持分比較多，我堅持是一個車位，但是被告說建設
      公司高層給他訊息，說可以停放二部車，我們去測量後長度是八點三，後來更
      正為九點三，寬度是二點二公尺。」、「（辯護人問：你在任時被告第二十六
      號車位情形是否如告證一照片所示？）大樓是在八十四年十月二十四日拿到使
      用執照，我本身也是買子母車位，如證人郭政顯所述，因為我的一個車位會卡
      到機械車位，所以車位被換到別的地方，所以八十四年時有調整過。另外在八
      十六年四月因為防火、防空及機車位的因素，所以在二十七號的停車位旁的車
      道下方處畫了幾個機車格，這是管委會要求建設公司畫的，除此之外在我的任
      內都沒有動到停車位的白線。被告第二十六號車位靠牆壁上方的格線在我任內
      比較沒有如偵查卷第二十頁照片那麼清晰，而且下方的格線也沒有那麼靠近黃
      線。」、「（檢察官問：在你任內，就你所知被告二十六號停車位，停車格的
      邊線是在靠牆壁這條線還是在往黃線退的中間這條白線？）八十六年四月之前
      是比較靠牆壁，八十六年四月時因為工務局要求就往後退到比較靠黃線，但不
  是像照片所示貼近黃線。．．．」、「（檢察官問：原來停車位是否是從牆壁
      到被塗掉的那條線？）八十六年四月之前是比較靠牆壁那邊，八十六年四月後
      有往黃線這邊畫出來，那時候是管委會決議請建設公司按照工務局建管課作調
      整。從八十六年四月後到八十九年十二月三十日都沒有去動到汽車停車格的線
      。」等語。
  ４、宏通公司推出「甲○○○大樓」案時，擔任副所長並購買系爭停車位旁編號Ｂ
      二十五號停車位之證人丙○○亦到庭結證稱：「（辯護人問：宏通建設公司當
      時在交屋車位位置你能否予以陳述當時位置大致所在？）交屋時那三個車位（
      指系爭停車位及旁邊編號Ｂ二十五、二十七號停車位）都是靠近牆壁，離車道
      還有四、五公尺，大約在二年前管委會自行將車位的車線塗掉，移到靠近車道
      的位置。」、「（辯護人問：宏通建設公司交屋當時車位白線位置為何？）應
      該是Ｂ到Ｅ的位置，後來管委會塗掉重劃的時候我有在場抗議．．．」、「（
      管委會）把原有線塗掉，自行把車位的線往車道畫，把Ｂ至Ｅ的部分塗掉移到
      Ａ到Ｃ這部分．．．。」、「（檢察官問：請提示地下三樓車位平面圖，二五
      、二六、二七號位置原來在圖上就是現在靠車道位置否？）這是銷售圖，可是
      當初總經理有指示這三個車位都要往前移，所以實際交屋不是按銷售圖的位置
      交屋，交屋的位置是往牆壁方向移動，與銷售圖不同。」等語。
      依上可知，被告辯稱：當初系爭停車位之方格係附圖Ｂ至Ｅ，且有與宏通公司
      達成約定可以停放二部車輛等語，確有所據，並非飾卸之詞。
  ５、甲○○○公寓大廈管理委員會經理（九十三年七月十六日起升任總經理）乙○○又到庭結證稱：「我到任時（按自九十一年六月起）現場的停車格線是在被
      塗掉的往牆壁方向靠牆壁的那條線的位置，當時的線下方是到被塗掉的那條線
      ，因為消防局有來做消防檢查，在二十七號上方有一個逃生口，二十五、二十
      六、二十七號三個車位是前後停放，等於把整個逃生口堵住，消防局希望能夠
      按圖面回復原來的停車位置，所以我們才把它回復。甲○○○大樓停車位的線
      是用燒上去的，不是用油漆畫的，所以可以明顯看出這個停車位是被移動過的
      ．．．我所謂回復的位置是指靠近黃色的線是跟柱子切齊，與原來合約資料是
      一樣的，我們回復的位置是從現在看得到黃線旁邊的白線到現在看得到中間的
      白線。回復位置的白線，是本來就存在的，這個車位原本就有二條白線，我到
      任的時候，有二條白線，靠黃線下方的白線是沒有的，只有目前看得到的中間
      白線及被塗掉的位置的白線，至於從被塗掉的位置往黃線的ㄇ字型白線只有烙
      印而已，沒有像現在這麼清楚，我們回復的時候，就是把這個ㄇ字型的白線劃
      清楚，並且把目前被塗掉的白線塗掉而已，靠牆壁部分我們並沒有塗掉。至於
      被塗掉的那條線到現在中間還存在的那條白線之間的二條白色邊線，也是原來
      就存在的，我們回復的時候並沒有動它。靠牆壁的小方格的邊線跟最靠牆壁的
      橫向白線在我到任的時候，就已經存在，當初這個車位的格子可以明顯看出來
      ．．．我們回復的時候，並沒有把目前靠近牆壁的小方格塗掉．．．」等語，
      基此，益徵被告辯稱：系爭停車位原本之格線位置係附圖Ｂ至Ｅ，目前之格線
      即附圖Ａ至Ｃ係管理委員會後來劃的等語，係符實情，足堪採信。
  ６、綜右所陳，被告於八十六年間向宏通公司所購買之系爭停車位，原先之格線係
      如附圖Ｂ至Ｅ之位置，而非現存如附圖Ａ至Ｃ之實線，且與買賣契約書中之圖
      示位置並不相符，確有向附圖中之牆壁位置挪移之事實，堪可認定。告訴人丁○○及證人乙○○均係九十一年間始分別擔任甲○○○大樓管理委員會主委及
      經理，時間皆在宏通公司交屋予被告之後，且到庭均結證稱：對於系爭停車位
      何以會有如附圖Ｃ至Ｅ之格線，並不知情，對於被告與宏通公司間之約定亦不
      瞭解等語，則渠等二人徒憑被告購買系爭停車位之買賣契約書圖示位置，即主
      張被告得使用之範圍應在如附圖Ａ至Ｃ部分，證人乙○○並據以更動原先之停
      車位格線，顯然均有誤會，並不可採。公訴人依告訴人丁○○及證人乙○○此
      部分之指訴，暨卷附有關系爭停車位買賣契約書、停車位置圖等資料，遽認被
      告使用如附圖Ｃ至Ｅ所圈圍之位置，超出原買受範圍，而有竊佔之事實，自有
      未洽。是以被告原先購買之系爭停車位既含概如附圖Ｂ至Ｅ之範圍，則被告自
      交屋時起，即在該範圍內停放車輛，予以使用，顯係行使其因買賣契約而取得
      之合法權利，自與竊佔罪之構成要件有間，不能以該罪相繩。
  ７、至於與系爭停車位併排之編號二十五、二十七號停車位之所有權人，是否有權
      使用如同系爭停車位Ｃ至Ｅ所圈圍之位置，則關涉各該所有權人原先買賣契約
      之約定內容，不能遽以本案被告之情形類推之，併此明。
（三）其次，應予審究者，乃被告使用如附圖Ａ至Ｂ圈圍之位置，是否有竊佔情形？
  １、對此，被告係辯稱：當初向宏通公司買受系爭停車位，已與該公司協理郭政顯
      約明可停放二部車輛等語，證人郭政顯到庭雖未明白表示當初確有如此允諾，
      但仍結證稱：「（辯護人問：你有沒有跟被告說過他買的車位可以停放二部車
      子？）一般按照市場慣例，會讓客戶自己利用，但是不能夠違反消防法規。被
      告這個車位比較大，前面跟後面空間比較大，這個部分建設公司應該不會說是
      同意，那個空間是大家可以利用的空間。當初不是有或沒有說的問題，當初那
      個位置是比較大，大到可以停放二部車子。」、「（辯護人問：被告當時要買
      的車位是否不是這個車位，而有要換車位的情形？並且在換車位的時候，你有
      跟被告說新的車位可以停放二部車子？）被告原始所買的不是這個車位．．．
      那個車位（按指新車位）有機會可以停放二部。」、「（審判長問：就你們交
      屋給被告當時所劃設的停車格的最前緣至現況二十六號停車格靠黃線的那條白
      線，這中間位置在你們交屋給被告當時原先是要做何用途？）依照建築法規地
  下室是屬於防空避難面積，停車格劃設好後其他位置就沒有其他特定的用途。
      」、「（審判長問：在建設公司及所有的停車位購買戶之間，是否有相約成俗
      的慣例讓被告可以使用這個位置？）按照慣例這個車位要停二部．．．」等語
      ，則依證人郭政顯上開所證，實已足證被告此部分之辯解，並非無稽，非不可
      採。
  ２、另觀諸被告就系爭停車位之持分比例，係占「甲○○○」共同使用部分即臺中
      市○○區○○段六一八八建號之十萬分之二八九，與其他住戶相較結果：同樣
      購買一個平面車位之同大樓Ｃ棟九樓之三之賴永昌，持分為十萬分之二二四；
      同大樓Ｃ棟十四樓住戶劉玉增及十三樓住戶楊聰榮，該二人分別購買二個平面
      車位之持分均為十萬分之四三六，同大樓Ｃ棟十九樓住戶施蓓苓購買一個平面
      車位及一個機械車位之持分為十萬分之三八四，有各該建物登記謄本在卷可憑
      ，足見被告就系爭停車位之持分比例，確實較一般只購買單一平面車位之住戶
      為多。據此，被告辯稱：當初宏通公司有同意伊可以停放二部車輛，所以持分
      比較多等語，更屬有據。
  ３、公訴人雖依告訴人之請求，聲請傳喚證人庚○○，但證人庚○○到庭僅結證稱
      ：伊於宏通公司推出「甲○○○」案時，係擔任總務，不管工務及業務事宜，
      對於證人郭政顯、乙○○所證之車位調整經過，以及被告與該公司原先約定之
      內容，均不清楚等語，則依證人庚○○之證述，顯無從資為任何不利於被告之
      徵憑。
  ４、依上所述，被告對於與宏通公司間確有約定可在系爭停車位停放二部車輛一節
      ，雖未能提出任何書面資料以明證之，但依證人郭政顯之證述及其就系爭停車
      位之持分比明顯高於一般平面車位所有人之情狀綜合觀之，本院認被告辯稱：
      當初確有與宏通公司為如此之約定等語，應非虛假，堪可採信。從而，被告在
      系爭停車位上停放二部車輛，並占用如附圖Ａ至Ｂ之範圍，顯係基於與宏通公
      司間之約定，而行使權利，被告辯稱：並未竊佔，亦無竊佔之故意或不法意圖
      等語，與事實相符，自足採信。
（四）綜右所陳，被告使用系爭停車位之情形，既係依原先與宏通公司間之約定而為
      ，自非竊佔，主觀上更乏意圖為自己不法所有之犯意。而公訴人所舉證據，尚
      不足以證明被告犯竊佔罪行，本院亦查無其他積極證據足認被告確有公訴人所
      指之此部分犯行，揆諸首揭說明，自應依法就被告被訴竊佔部分，諭知無罪之
      判決。
五、被告被訴毀損器物部分，經查：
（一）被告雖爭執卷附臺中市政府工務局於九十二年七月二日以中工管字第０九二０
      ００九五八五號函文（偵查卷第五十三頁）之證據能力，然按除刑事訴訟法第
      一百五十九條之一至之三之情形外，下列文書亦得為證據：一除顯有不可信之
      情況外，公務員職務上製作之紀錄文書、證明文書。」同法第一百五十九條之
      四第一款定有明文。被告之選任辯護人雖謂該份函文與本案花格鋁片柵欄無關
      ，欠缺待證犯罪事實之證據關聯性，應無證據能力等語，對於該份函文究竟有
      何顯不可信之情況，則隻字未提，亦未為任何舉證，本院綜觀該份函文實係接
      續告訴人甲○○○公寓大廈管理委員會最初詢問在停車場裝置花格鋁片柵欄，
      進而由臺中市政府工務局至現場實際檢查，發現該大樓另自行增設機房，乃發
      文要求該管理委員會依法令規定辦理相關手續，經該管理委員會再發文陳情後
      ，始由該工務局以該份函文函示該管理委員會仍應依規辦理等情，認尚查無該
      份函文有何顯不可信之情況，則依前揭規定，應認該份函文仍有證據能力，合
      先明。
（二）又被告確有於九十二年六月二十四日下午，僱工將「甲○○○」公寓大廈管理
      委員會前於九十一年十月三日設置在系爭停車位上如附圖Ｄ所示位置之花格鋁
      片柵欄，予以拆卸，並將拆卸之螺絲及組合鋁釘、花格鋁片柵欄放置在系爭停
      車位旁之柱子旁等情，則據被告供明在卷，復經告訴人丁○○、證人乙○○指
      訴歷歷，並經本院前往現場實際勘驗無訛，有各該筆錄、本院勘驗筆錄及現場
      照片在卷可考，堪信實在。
（三）然按刑法第三百五十四條一般毀損罪，所謂「毀棄」，係指毀滅或拋棄而根本
      毀滅物之存在；所謂「損壞」，則指損害或破壞，使物之外形發生重大之變化
      ，並減低物之可用性。依前所述，本案被告既僅將以螺絲、組合鋁釘釘裝在如
      附圖Ｄ所示位置之花格鋁片柵欄，以旋轉出固定用之螺絲及組合鋁釘之方式，
      將花格鋁片柵欄自安裝處挪移、疊放至系爭停車位旁之柱子旁，對於該花格鋁
      片柵欄（包括螺絲、組合鋁釘）之外形、性質及放置在特定地點，再以螺絲、
      組合鋁釘旋緊後，即可供作柵欄使用之功能，均無任何不良之改變或影響，更
      無根本毀滅該花格鋁片柵欄（包括螺絲、組合鋁釘）之毀棄情狀，核與刑法第
      三百五十四條規定之「毀棄」、「損壞」構成要件，均不相符。公訴人未能查
      明被告並非將前開花格鋁片柵欄拋棄、毀滅，而僅係挪移疊放在旁，遽認被告
      有毀棄前開花格鋁片柵欄之行為，容有未洽。
（四）而依前述，被告拆卸之花格鋁片柵欄（包括螺絲、組合鋁釘）之外形、組合後
      之功能，既均不生影響，對於該花格鋁片柵欄（包括螺絲、組合鋁釘）之所有
      人即告訴人「甲○○○」公寓大廈管理委員會之財產權能即未造成妨害。又宏
      通公司原本出售予被告之系爭停車位即已包括附圖Ｃ至Ｅ圈圍之範圍，被告自
      買受後，亦均供停放車輛使用，且該使用方式係合於「甲○○○」大樓原申請
      之使用執照用途，則有臺中市政府工務局於九十一年十二月三十一日以中工管
      字第０九一００二五五七二號函覆：「經查貴社區大樓地下三層用途係防空避
      難室兼停車場，如現況僅供停車使用無供其他用途使用，與使用執照用途相符
      ，．．．」等文字可參，足徵被告在系爭停車位如附表Ｃ至Ｅ圈圍之範圍，供
      停車使用，係與原本該大樓之設計及核准之使用執照內容相符，且該等設計既
      能通過工務主管機關之審查，有關逃生走道及緊急避難空間之規劃，自係符合
      法令，亦無礙於其他區分共有人之權益，核與刑法第三百五十四條之毀損器物
      罪，尚須「足以生損害於公眾或他人」之構成要件，又有未合，亦無從以該罪
      論處。
（五）公訴人雖另舉臺中市政府工務局於九十二年七月二日函覆甲○○○公寓大廈管
      理委員會之函文內容，欲說明前開花格鋁片柵欄非屬絕對必要拆除之違建，被
      告未經合法授權，不得恣意拆除，但依前述，被告拆卸前開花格鋁片柵欄之行
      為，既不符合「毀棄」或「損壞」之情形，已無從以刑法第三百五十四條之毀
      損器物罪相繩。至於前開花格鋁片柵欄之設置是否屬於違建，以及被告有無權
      利拆除，要屬另涉工務或營建行政規範或民事糾葛問題，尚無從據以責令被告
      負毀損器物罪責。
（六）綜上所述，公訴人所舉之證據，尚不足以證明被告有毀損前開花格鋁片柵欄，
      足以生損害於公眾或他人之事實，本院亦查無其他證據足認被告確有公訴人所
      指此部分毀損器物罪行，依首揭規定，自應依法就被告被訴毀損器物罪部分，
      諭知被告無罪之判決。
據上論斷，應依刑事訴訟法第三百零一條第一項，判決如主文。
本案經檢察官劉仁明到庭執行職務
中      華      民      國    九十三    年      九月    二十三    日
                                臺灣臺中地方法院刑事第二庭
                                    審判長法  官  張  智  雄
                                          法  官  柯  崑  輝
                                          法  官  莊  嘉  蕙
右正本證明與原本無異。
如不服本判決，應於送達後十日內向本院提出上訴狀（須附繕本），上訴於臺灣高等
法院臺中分院。
                                          書記官
中      華      民      國    九十三    年      九      月    二十三    日
